【裁判字號】    95,台上,6020
【裁判日期】    951103
【裁判案由】    公共危險
【裁判全文】
最高法院刑事判決            九十五年度台上字第六０二０號
上  訴  人  甲○○
上列上訴人因公共危險案件，不服台灣高等法院中華民國九十三
年一月九日第二審判決（九十二年度交上訴字第二七三號；起訴
案號：台灣桃園地方法院檢察署九十二年度偵字第二二七四號）
，提起上訴，本院判決如下：
    主  文
上訴駁回。
    理  由
按刑事訴訟法第三百七十七條規定：上訴於第三審法院，非以判
決違背法令為理由，不得為之。是提起第三審上訴，應以原判決
違背法令為理由，係屬法定要件；如上訴理由狀並未依據卷內訴
訟資料具體指摘原判決不適用何種法則或如何適用不當，或所指
摘原判決違法情事，顯與法律規定得為第三審上訴理由之違法情
形不相適合時，均應認其上訴為違背法律上之程式，予以駁回。
本件原判決依憑證人陳忠安、陳文明之證詞及被害人乙○○之指
述、上訴人甲○○於警詢時之供詞暨道路交通事故調查報告表、
現場照片、車損照片、乙○○之國軍桃園醫院附設民眾診療處民
國九十一年十二月二十三日診斷證明書等證據資料，認定上訴人
有原判決事實欄所載駕駛機車肇事逃逸之犯行，因而撤銷第一審
之無罪判決，改判論處上訴人駕駛動力交通工具肇事，致人受傷
而逃逸罪刑，已敘述其所憑之證據及認定之理由。對於上訴人於
原審否認肇事逃逸之犯行，辯稱：伊當時雖有騎車經過肇事地點
，但並未撞到人，亦不知有人受傷倒地，嗣其下班回家，接獲警
察電話，方知該處發生車禍；警察通知伊過去做筆錄，因隔天即
依預定行程出國，過約二十天才過去，並非有意逃避云云。如何
無非事後飾詞諉卸，不足採信，已依憑卷證資料，詳加指駁。並
說明：證人陳忠安雖稱上訴人所駕駛機車左側把手之刮痕，當初
檢視時不能肯定是否新痕，尚無從據以否定並未擦撞；被害人事
後因機車向右傾倒，於第一審改稱上訴人係自左方擦撞，衡係當
時情狀已隨時間推移致記憶日益模糊，而與其在警詢及偵查時之
陳述產生差異，並不影響被害人確遭擦撞事實之認定；上訴人依
照預定計畫出國，固難以其延遲到案遽為不利之推論，惟上訴人
騎乘機車肇事致人受傷並立即駛離，事證已明，並非以上訴人延
遲到案而憑空推測其犯罪；上訴人已自承聽到碰撞聲響，且被害
人當時人車倒地，上訴人實難諉為不知，猶逕行駛離，顯有肇事
逃逸之認識及行為。所為合法之事實認定，俱有卷內證據資料足
憑，從形式上觀察，原判決並無違法之情形存在。按取捨證據及
認定事實，乃事實審法院職權之行使，其對證據證明力所為之判
斷，苟係基於吾人日常生活之經驗，而未違背客觀上應認為確實
之定則，並已敘述其何以為此一判斷之理由者，即不能指為違法
。上訴意旨仍執陳詞，否認駕駛機車肇事致被害人受傷，且以其
既不知有車禍事故發生，駕車離去，要無犯罪之故意，原判決論
處上訴人刑法第一百八十五條之四之罪刑，自屬違法云云。查係
置原判決所為之明白論斷於不顧，猶執已為原審指駁之陳詞爭辯
，及對原審取捨證據與自由判斷證據證明力之職權行使，徒以自
己之說詞，泛指其為違法，自非適法之第三審上訴理由。衡以上
述之說明，應認其上訴違背法律上之程式，予以駁回。
據上論結，應依刑事訴訟法第三百九十五條前段，判決如主文。
中    華    民    國  九十五  年   十一   月    三    日
                      最高法院刑事第十庭
                          審判長法官  石  木  欽
                                法官  林  勤  純
                                法官  張  清  埤
                                法官  徐  昌  錦
                                法官  蔡  國  在
      本件正本證明與原本無異
                                      書  記  官
中    華    民    國  九十五  年   十一   月    八    日
                                                      Ｋ


司法院資訊處製作；財團法人民間司法改革基金會備份。
